最高法院刑事判決                              八十七年度台上字第一○七一號
    上  訴  人  甲○○
    選任辯護人  葉潛昭律師
                陳慶祥律師
右上訴人因違反藥事法案件，不服台灣高等法院中華民國八十五年十二月二十四日第
二審判決（八十五年度上訴字第五一五六號，起訴案號：台灣板橋地方法院檢察署八
十五年度偵字第一六二二號），提起上訴，本院判決如左：
    主  文
上訴駁回。
    理  由
按刑事訴訟法第三百七十七條規定，上訴於第三審法院，非以判決違背法令為理由，
不得為之。是提起第三審上訴，應以原判決違背法令為理由，係屬法定要件。如果上
訴理由狀並未依據卷內訴訟資料，具體指摘原判決不適用何種法則或如何適用不當，
或所指摘原判決違法情事，顯與法律規定得為第三審上訴理由之違法情形，不相適合
時，均應認其上訴為違背法律上之程式，予以駁回。本件原判決依憑上訴人甲○○承
認於民國八十二年十一月間，在台北縣中和市○○路一○八號其所開設「德壹藥房」
，向姓名年籍不詳之范姓男子以每三十顆新台幣（下同）一百元之價格購入「Hepati
ure」 藥品後，於前揭時、地以每盒（三十顆）一百二十元之價格販賣予各藥局牟利
，其中於八十三年九月三十日販售九百六十二盒予詹欽賢等情，並經證人詹欽賢於一
審調查時證述屬實，復有上訴人所經營德壹藥品實業有限公司（下稱德壹公司，上訴
人為該公司負責人，並開設德壹藥房）出貨單影本一紙在卷及「Hepatiure」 藥品一
盒扣案可資佐證。而前開「Hepatiure」 藥品包裝盒上，固貼印有「衛署藥輸字第○
一六三八八號」字樣，然查該「衛署藥輸字第○一六三八八號」藥品輸入許可證，實
際應為廠商昇合實業有限公司所申請核准輸入，中文名稱為「施肝維丹軟膠囊」，英
文名稱為「SILYMARINE 150MG & VITAMINS CAPSULES」藥品之輸入許可證，有效日期
至八十一年一月十五日各節，有台灣區製藥同業公會之查詢資料在卷可憑。昇合實業
有限公司負責人何奇於台北市政府衛生局調查時亦證稱「Hepatiure」 非該公司進口
之藥品，從未與德壹公司有往來，也不認識德壹公司等語，有台北市政府衛生局談話
筆錄一份附卷足稽，上訴人所販賣之前開「Hepatiure」 藥品，係藥事法第二十二條
第二款所指未經核准擅自輸入之藥品，應屬禁藥等證據資料，認定上訴人有如原判決
事實欄所載連續明知為禁藥而販賣犯行，因而撤銷第一審不當之判決，依藥事法第八
十三條第一項之規定，論處上訴人有期徒刑六月，已於理由內詳細敘述其所憑之證據
及認定之理由，並說明上訴人所辯伊不知道是禁藥，不知已不能販賣，只是想把庫存
銷售出去，非為牟利云云，不足採信。從形式上觀察，原判決並無違背法令情形存在
。次按刑事訴訟法第三百七十九條第十款所稱「依本法應於審判期日調查之證據」，
指該證據在客觀上為法院認定事實及適用法律之基礎者而言，如非該情形之證據，未
予調查者，本不屬於該款之範圍。經查扣案之藥品並無任何進口資料，是由上訴人自
行印製「Hepatiure」 藥品之包裝盒，並擅自載明為澳洲廠商所製造，該藥品為未經
核准擅自輸入之禁藥，原判決理由已述甚詳。上訴意旨置原判決所為明白論斷於不
顧，專憑個人意見主張其所為不應成立明知為禁藥而販賣罪，進而指摘原審未向主管
機關查明上揭藥品之成分及功能，市場上有無該藥？曾否經主管機關核准進口﹖該藥
品與昇合實業有限公司所申請核准輸入之「施肝維丹軟膠囊」藥品本身是否相同﹖亦
未送鑑定，原審有應調查之證據，未予調查之違法云云，為單純之事實上爭執，不得
據為第三審上訴之適法理由。綜上所述，上訴人之上訴違背法律上之程式，應予駁回
。本院既應為程序上之上訴駁回判決，所請緩刑，無從斟酌。
據上論結，應依刑事訴訟法第三百九十五條前段，判決如主文。
中      華      民      國    八十七    年      三      月     十九     日
                              最高法院刑事第五庭
                                  審判長法官  陳  錫  奎
                                        法官  洪  清  江
                                        法官  吳  昆  仁
                                        法官  李  伯  道
                                        法官  陳  宗  鎮
      右正本證明與原本無異
                                              書  記  官
中      華      民      國    八十七    年      三      月    二十五    日
